臺灣桃園地方法院民事裁定
111年度壢簡聲字第61號
聲  請  人  仲信資融股份有限公司

法定代理人  陳鳳龍  
代  理  人  陳奕均  
相  對  人  林麗芬  

            吳進昭  

上列當事人間聲請公示送達事件，本院裁定如下：
    主    文
一、准將聲請人對相對人所為如附件「本件欲聲請公示送達之內
    容」所示之意思表示通知為公示送達。
二、聲請費用新臺幣貳仟元由相對人負擔。
    理    由
一、本件聲請意旨略以：緣相對人積欠債權人日盛國際商業銀行
    股份有限公司（下稱日盛銀行）債務，日盛公司將上開債權
    讓與新鴻資產管理股份有限公司(下稱新鴻公司)，新鴻公司
    將債權讓與台北國寶資產管理有限公司(下稱國寶公司)，國
    寶公司將債權讓與鴻利資產管理股份有限公司(下稱鴻利公
    司)，鴻利公司將債權讓與碩亨資產管理有限公司(下稱碩亨
    公司)，碩亨公司將債權讓與鴻光管理顧問有限公司(下稱鴻
    光公司)，鴻光公司將債權讓與立新資產管理股份有限公司(
    下稱立新公司)，嗣立新公司與聲請人合併，由聲請人為存
    續公司，概括承受立新公司之權利義務。聲請人欲通知相對
    人上揭債權讓與事實，並依法對相對人之戶籍地址寄發債權
    讓與通知之信函，惟經郵務公司均以「招領逾期」為由退回
    ，致無法向相對人送達該通知信函，相對人現應受送達處所
    不明，爰聲請裁定准為公示送達等語。
二、按表意人非因自己之過失不知相對人之姓名、居所者，得依
    民事訴訟法公示送達之規定，以公示送達為意思表示之通知
    ；對於當事人之送達，有應為送達之處所不明者，受訴法院
    得依聲請，准為公示送達，民法第97條、民事訴訟法第149
    條第1項第1款分別定有明文。經查，本件聲請人主張之事實
    ，業據其提出本件欲聲請公示送達之內容、債權轉讓證明書
    、債權讓與通知函、信封及相對人戶籍謄本等件為證。又經
    本院依職權查詢相對人之戶籍地址，亦載明相對人籍設桃園
    市○鎮區○○路000號，有個人基本資料查詢結果附卷可稽，而
    上開欲送達之意思表示存證信函，既經郵務公司以「招領逾
    期」退件，復經本院依職權函請桃園市政府警察局平鎮分局
    查明相對人是否仍居住於前揭戶籍地址，經該局以111年5月
    21日平警分刑字第1110015697號函覆查訪結果，相對人未居
    住於該戶籍地址。足認相對人有應受送達處所不明之情形，
    而聲請人不知相對人現實際居所，亦非因聲請人過失所致，
    核與前揭法條規定相符，本件聲請應予准許。
三、依非訟事件法第21條第2項、第24條第1項，民事訴訟法第78
    條，裁定如主文。
中　　華　　民　　國　　111 　年　　6 　　月　　 8　　日
                  中壢簡易庭      法  官  張博鈞
以上正本係照原本作成。
如不服本裁定應於送達後10日內向本院提出抗告狀，並應繳納抗
告費新臺幣1,000 元。　　　　　　　　
中　　華　　民　　國　　111 　年　　6 　　月　　 8　　日
                                  書記官  張季容